* Modelo de Potenciometro Linear
* Pinos: 1=Topo, 2=Cursor(Wiper), 3=Base
* Parametros: R=Resistencia Total, val=Posicao (0 a 1)
.subckt POT 1 2 3 params: R=10k val=0.5
* Adicionamos 1m (miliohm) para evitar erro de divisão por zero se val=0 ou 1
R1 1 2 {R*(1-val) + 0.001}
R2 2 3 {R*val + 0.001}
.ends POT
